ACORDAO-COMPLETO-2473598

ACÓRDÃO DE RELAÇÃO

ACÓRDÃO DE RELAÇÃO 7513/2021 ATA 13/2021 - PRIMEIRA CÂMARA

Acórdão 7513/2021-TCU-Primeira Câmara
	Os ministros do Tribunal de Contas da União ACORDAM, por unanimidade, com fundamento nos arts. 1º, inciso I, 16, inciso I, 17 e 23, inciso I, da Lei n. 8.443/1992, c/c os artigos 143, inciso I, alínea a, 207 e 214, inciso I, do Regimento Interno/TCU, em julgar as contas dos responsáveis a seguir indicados regulares e dar-lhes quitação plena, sem prejuízo da ciência abaixo, de acordo com os pareceres emitidos nos autos:
1. Processo TC-Processo 037.959/2019-0 (PRESTAÇÃO DE CONTAS - Exercício: 2018) 
	1.1. Responsáveis: Ana Carolina Pinto Caram Guimaraes (XXX.838.406-XX) ; Ana Lucia Kenickel Vasconcelos (XXX.518.128-XX) ; Ana Paula Teixeira Pereira (XXX.815.997-XX) ; Andre Zaca Furquim (XXX.246.518-XX) ; Arthur Luis Mendonca Rollo (XXX.783.058-XX) ; Carolina Chaves de Azevedo (XXX.653.557-XX) ; Christiane Maranhão de Oliveira (XXX.287.571-XX) ; Claudenir Brito Pereira (XXX.782.718-XX) ; David de Lima Freitas (XXX.545.786-XX) ; Debora de Souza Januário (XXX.315.791-XX) ; Elaine Cristina Guedes Martins Della Nina (XXX.342.801-XX) ; Eliza Pimentel da Costa Simões (XXX.936.402-XX) ; Fernanda Rodrigues Targino (XXX.476.741-XX) ; Gilson Liborio de Oliveira Mendes (XXX.289.987-XX) ; Gustavo Camilo Baptista (XXX.869.888-XX) ; Humberto de Azevedo Viana Filho (XXX.315.454-XX) ; Joao Luiz Pinto Coelho Martins de Oliveira (XXX.281.276-XX) ; Luiz Pontel de Souza (XXX.028.589-XX) ; Natalia Costa (XXX.278.456-XX) ; Paulo Henrique Kuhn (XXX.978.100-XX) ; Rogerio Augusto Viana Galloro (XXX.735.048-XX) ; Rogério Xavier Rocha (XXX.888.811-XX) ; Silvana Helena Vieira Borges (XXX.850.331-XX) e Torquato Lorena Jardim (XXX.029.101-XX) 
	1.2. Órgão: Ministério da Justiça 
	1.3. Relator: Ministro Jorge Oliveira
	1.4. Representante do Ministério Público: Procurador Rodrigo Medeiros de Lima
	1.5. Unidade Técnica: Secretaria de Controle Externo da Defesa Nacional e da Segurança Pública (SecexDefes) .
	1.6. Representação legal: não há.
	1.7. Determinações/Recomendações/Orientações: 
	1.7.1. dar ciência ao Ministério da Justiça, com fundamento no art. 9º, inciso I, da Resolução-TCU 315, de 2020, sobre a baixa confiabilidade dos resultados informados no exercício, identificada nas cadeias de valor 1 a 3, o que confronta o disposto na Decisão Normativa TCU 172/2018, anexo II, item 3, alínea "c", para que adote providências e evite novas ocorrências; e 
	1.7.2. encaminhar cópia desta deliberação e da instrução que a suporta, ao Ministério da Justiça, e comunicá-lo de que o inteiro teor desta deliberação pode ser acessado no endereço eletrônico www.tcu.gov.br/acordaos.

Primeira Câmara

Ministério da Justiça

Ana Carolina Pinto Caram Guimaraes (XXX.838.406-XX); Ana Lucia Kenickel Vasconcelos (XXX.518.128-XX); Ana Paula Teixeira Pereira (XXX.815.997-XX); Andre Zaca Furquim (XXX.246.518-XX); Arthur Luis Mendonca Rollo (XXX.783.058-XX); Carolina Chaves de Azevedo (XXX.653.557-XX); Christiane Maranhão de Oliveira (XXX.287.571-XX); Claudenir Brito Pereira (XXX.782.718-XX); David de Lima Freitas (XXX.545.786-XX); Debora de Souza Januário (XXX.315.791-XX); Elaine Cristina Guedes Martins Della Nina (XXX.342.801-XX); Eliza Pimentel da Costa Simões (XXX.936.402-XX); Fernanda Rodrigues Targino (XXX.476.741-XX); Gilson Liborio de Oliveira Mendes (XXX.289.987-XX); Gustavo Camilo Baptista (XXX.869.888-XX); Humberto de Azevedo Viana Filho (XXX.315.454-XX); Joao Luiz Pinto Coelho Martins de Oliveira (XXX.281.276-XX); Luiz Pontel de Souza (XXX.028.589-XX); Natalia Costa (XXX.278.456-XX); Paulo Henrique Kuhn (XXX.978.100-XX); Rogerio Augusto Viana Galloro (XXX.735.048-XX); Rogério Xavier Rocha (XXX.888.811-XX); Silvana Helena Vieira Borges (XXX.850.331-XX) e Torquato Lorena Jardim (XXX.029.101-XX)

JORGE OLIVEIRA

não há.

Procurador Rodrigo Medeiros de Lima

PRESTAÇÃO DE CONTAS (PC)

Secretaria de Controle Externo da Defesa Nacional e da Segurança Pública (SecexDefes).